【裁判字號】    98,易,508
【裁判日期】    981127
【裁判案由】    竊盜
【裁判全文】
臺灣基隆地方法院刑事判決        98年度易字第508號
公  訴  人  臺灣基隆地方法院檢察署檢察官
被      告  甲○○
                      28
            丁○○
                          28.
                    （另案於臺灣基隆監獄基隆分監執行中）
上列被告因竊盜案件，經檢察官提起公訴（98年度偵字第2474號
），本院判決如下：
    主      文
甲○○、丁○○共同攜帶兇器竊盜，均累犯，各處有期徒刑捌月
。
    事實及理由
一、本件犯罪事實應補充：「甲○○曾於民國96年間，因違反毒
    品危害防制條例案件，經本院判處有期徒刑9月確定，與另
    竊盜等案件，經本院以96年度聲減字第1507號裁定減刑並定
    應執行刑為有期徒刑10月，接續執行，並於97年12月22日縮
    短刑期執行完畢。」，證據應補充：「被告於本院審理程序
    之自白。」，應適用之法條應補充：「爰審酌被告2人甫出
    獄未久，不思以已力賺取生活所需，竟以竊盜之方式獲取財
    物，渠等犯罪之動機、目的、手段、對被害人所生危害、犯
    後坦承犯行態度等一切情狀，均量處有期徒刑如主文所示之
    刑。」外，餘均引用如附件檢察官起訴書之記載。
二、據上論斷，應依刑事訴訟法第273條之1第1項、第284條之1
    、第299條第1項前段、第310條之2、第454條第2項，刑法第
    28條、第321條第1項第3款、第47條第1項，判決如主文。
本案經檢察官丙○○到庭執行職務。
中    華    民    國    98    年    11    月    27    日
                  刑事第四庭法  官    何怡穎
以上正本證明與原本無異。
如不服本判決應於收受送達後10日內向本院提出上訴書狀，並應
敘述具體理由；其未敘述上訴理由者，應於上訴期間屆滿後20日
內向本院補提理由書(均須按他造當事人之人數附繕本)「切勿逕
送上級法院」。
中    華    民    國    98    年    11    月    27    日
                            書記官    鄭梅君
附錄本案論罪科刑法條：
刑法第321條
犯竊盜罪而有左列情形之一者，處6月以上、5年以下有期徒刑：
一、於夜間侵入住宅或有人居住之建築物、船艦或隱匿其內而犯
    之者。
二、毀越門扇、牆垣或其他安全設備而犯之者。
三、攜帶兇器而犯之者。
四、結夥三人以上而犯之者。
五、乘火災、水災或其他災害之際而犯之者。
六、在車站或埠頭而犯之者。
前項之未遂犯罰之。
附件：
臺灣基隆地方法院檢察署檢察官起訴書
                                      98年度偵字第2474號
    被      告  甲○○  男  29歲（民國○○年○月○日生）
                        住臺北縣萬里鄉大鵬村萬里加投288
                        號之28
                        國民身分證統一編號：Ｚ000000000號
                丁○○  男  30歲（民國○○年○月○○日生）
                        住臺北縣萬里鄉○○村○○路288之
                        28號
                        居臺北縣萬里鄉○○村○○路32號
                        國民身分證統一編號：Ｚ000000000號
上列被告因竊盜案件，業經偵查終結，認應提起公訴，茲將犯罪
事實及證據並所犯法條分敘如下：
        犯罪事實
一、甲○○曾於民國96年間，因違反毒品危害防制條例案件，經
    法院判處有期徒刑9月確定，並於97年12月22日縮短刑期執
    行完畢；丁○○曾於96年間，犯竊盜罪，經法院判處有期徒
    刑3月確定，並於97年3月13日縮短刑期執行完畢。詎均不知
    悔改，竟共同基於意圖為自己不法所有之犯意聯絡，於98年
    4月22日21時許，由甲○○騎乘車號708-EFH號機車搭載丁○
    ○，前往臺北縣萬里鄉員潭22-4號「福田妙園金山陵園管理
    處」前，由甲○○負責把風，丁○○則手持客觀上足供兇器
    使用之鐵剪（未扣案），先由上開管理處右側樓梯走上2樓
    ，以鐵剪剪斷2樓前臺灣電力股份有限公司（下稱臺電公司
    ）輸配電纜線4條，再走到上開管理處前電線桿，將另1端4
    條電纜線剪斷，並將剪斷之4條電纜線捆捲放在上開機車之
    腳踏板上，由甲○○騎乘上開機車搭載丁○○返回丁○○位
    於萬里鄉○○村○○路32號住處，後丁○○在住處以美工刀
    削掉電纜線外皮後，自行持往某資源回收車變賣新台幣（下
    同）3000餘元，再將變賣所得300元交給甲○○。嗣經臺電
    公司技術員乙○○報警處理而循線查獲。
二、案經臺北縣政府警察局金山分局報告偵辦。
        證據並所犯法條
一、證據清單及待證事實
   ┌──┬───────────┬───────────┐
   │編號│ 證    據    名    稱 │ 待    證    事    實 │
   ├──┼───────────┼───────────┤
   │ 1  │被告甲○○警詢之供述  │被告甲○○於上記時間，│
   │    │                      │騎乘上開機車搭載被告賴│
   │    │                      │德君前往上開管理處，目│
   │    │                      │睹被告丁○○走上管理處│
   │    │                      │右側樓梯2樓，以鐵剪剪 │
   │    │                      │斷4條電纜線，再走到上 │
   │    │                      │開管理處前電線桿，將另│
   │    │                      │1端4條電纜線剪斷，並將│
   │    │                      │剪斷之4條電纜線捆捲放 │
   │    │                      │在上開機車之腳踏板上，│
   │    │                      │由被告甲○○騎乘上開機│
   │    │                      │車搭載被告丁○○返回被│
   │    │                      │告丁○○位於萬里鄉大鵬│
   │    │                      │村加投路32號住處。    │
   ├──┼───────────┼───────────┤
   │ 2  │被告丁○○警詢之供述  │被告甲○○於上記時間，│
   │    │                      │騎乘上開機車搭載被告賴│
   │    │                      │德君前往上開管理處，被│
   │    │                      │告丁○○走上2樓，以鐵 │
   │    │                      │剪剪斷4條電纜線，再將 │
   │    │                      │另1端4條電纜線剪斷，並│
   │    │                      │將剪斷之4條電纜線捆捲 │
   │    │                      │放在上開機車之腳踏板上│
   │    │                      │，再回被告丁○○位於萬│
   │    │                      │里鄉○○村○○路32號住│
   │    │                      │處。                  │
   ├──┼───────────┼───────────┤
   │ 3  │證人乙○○警詢之證述  │上開犯罪事實。        │
   ├──┼───────────┼───────────┤
   │ 4  │電力線路失竊現場調查報│上開犯罪事實。        │
   │    │告表1張、現場照片8張、│                      │
   │    │監視器翻拍照片14張    │                      │
   └──┴───────────┴───────────┘
二、查被告2人竊取臺電公司管理電桿之電纜線，依電業法第105
    條之規定，應依刑法之規定，從重處斷，是核被告2人所為
    ，均係違反電業法第105條，應依刑法第321條第1項第3款之
    攜帶兇器竊盜罪處斷。其等有犯意聯絡及行為分擔，為共同
    正犯。再其等均曾犯如犯罪事實欄所示犯行，並執行完畢，
    有本署刑案資料查註紀錄表可稽，於5年內故意再犯本件有
    期徒刑以上之罪，均為累犯，請依刑法第47條第1項規定加
    重其刑。
三、依刑事訴訟法第251條第1項提起公訴。
    此  致
臺灣基隆地方法院
中    華    民    國    98    年    8     月    28    日
                                檢察官  唐  道  發
本件正本證明與原本無異
中    華    民    國    98    年    9     月    3     日
                                書記官  吳  耿  
附錄所犯法條：
中華民國刑法第321條第1項第3款
犯竊盜罪而有左列情形之一者，處6月以上、5年以下有期徒刑：
三、攜帶兇器而犯之者。


司法院資訊處製作；財團法人民間司法改革基金會備份。
